# 求助某上市公司一季报中长期股权投资的会计处理问题

提问人：triming 时间：2013-04-24 08:27:03
某哀股上市公司从去年开始在二级市场买入一家香港上市公司的股票，至今年初的持股达到20%，由此成本法改权益法。我记得注册会计师《会计》教材中提到：属于原取得投资时因投资成本小于应享有被投资单位可辨认净资产公允价值份额的差额，一方面应调整长期股权投资的账面价值，另一方面应同时调整留存收益。但我发现该哀股上市公司不区分原投资和新投资，对该部分差额全部计入了当期营业外收入。同时，从其所有者权益的变动来看，也没有留存收益调增的迹象，其当期未分配的变动等于当期当期净利润。
对上市公司的处理很困惑，谁能帮我解答一下？谢谢了

回答人：chenyiwei
不清楚具体背景。但有两点可以提请注意： 1 、对于此类情况下，个别报表层面成本法改权益法时，是否需要追溯调整前期比较数据列报金额的问题，目前仍然存在争议。虽然不少人（包括我在内）认为应当追溯，但也确实有相当多的人认为是不应当追溯的。 2 、不排除有重要性原则的考量。毕竟对于上市公司而言，调整前期已经公告过的财务数据是大事，涉及的关系错综复杂，手续和程序上也相当麻烦，所以如果涉及金额不重大，实务中也就往往简化处理了。